臺灣高等法院民事裁定
111年度聲字第306號
聲  請  人    A女       （姓名、住址詳如對照表）
兼法定代理人  A女之父   （姓名、住址詳如對照表）
法定代理人    A女之母   （姓名、住址詳如對照表）

上列聲請人因與相對人吳杰駿等間請求侵權行為損害賠償事件（
本院111年度上字第901號），聲請訴訟救助，本院裁定如下：
    主  文
聲請駁回。
    理  由
一、按當事人無資力支出訴訟費用者，法院應依聲請，以裁定准
    予訴訟救助，但顯無勝訴之望者，不在此限，民事訴訟法第
    107條第1項定有明文。所謂無資力係指窘於生活，且缺乏經
    濟信用者而言（最高法院43年台抗字第152號判例要旨參照
    ）。又此項請求救助之事由，依民事訴訟法第109條第2項規
    定，應釋明之。所謂釋明，指當事人提出法院得以即時調查
    使法院信其主張為真實之證據而言。法院調查聲請人是否無
    資力支出訴訟費用，專就聲請人提出之證據為之，如聲請人
    並未提出證據，或依其提出之證據，未能信其無資力支出訴
    訟費用之主張為真實，即應將其聲請駁回，並無依職權調查
    或定期命補正之必要。
二、本件聲請人因與相對人吳杰駿等間請求侵權行為損害賠償事
    件，對於臺灣新北地方法院（下稱原法院）110年度訴字第6
    80號判決提起上訴，並以其等無資力支出訴訟費用為由，聲
    請訴訟救助，固據提出聲請人A女、A女之父，及A女法定代
    理人即訴外人A女之母109年度綜合所得稅各類所得資料清單
    、全國財產稅總歸戶財產查詢清單以為釋明（本院卷第11至
    13頁、第17至27頁）。惟上開所得資料清單、財產查詢清單
    （本院卷第11至13頁、第17至27頁），係稅捐稽徵機關依納
    稅義務人申報之資料作成，不得作為聲請人或A女之母有無
    收入、得否取得一定收入、有無資力之唯一憑據。況聲請人
    A女、A女之父於原審分別請求相對人連帶給付新臺幣（下同
    ）300萬元、100萬元，其等並於民國110年3月8日繳納第一
    審裁判費4萬600元，有原法院收據在卷可稽【原法院110年
    度訴字第680號卷（下稱本案原審卷）一第9頁】。且A女 之
    父於111年1月10日本案訴訟原審行言詞辯論時，自陳其現職
    為藥劑師，月收入6萬5,000元至10萬元等語（本案原審卷二
    第99頁），其於108年度曾自○○診所取得薪資所得3萬餘元，
    亦有原法院調閱之稅務電子閘門財產所得調件明細表在卷可
    憑（本案原審限閱卷第37頁），足見聲請人A女之父非全然
    無薪資所得或其他金錢來源。而本案訴訟A女、A女之父之上
    訴利益各為285萬元、95萬元，應徵第二審裁判費4萬3,822
    元、1萬5,525元，聲請人顯非不能以A女之父既有財產及自
    身經濟上信用籌措第二審裁判費。此外，聲請人未再提出其
    他能即時調查之證據，以釋明其無資力支出訴訟費用之主張
    為真。又聲請人於原法院固經財團法人法律扶助基金會（下
    稱法扶基金會）新北分會准許法律扶助（本案原審卷二第31
    、105頁），惟關於本件上訴是否業經法扶基金會准許法律
    扶助，其迄未提出證據釋明之，是本件尚無法律扶助法第63
    條規定之適用，併予敘明。
四、據上論結，本件聲請為無理由，爰裁定如主文。
中　　華　　民　　國　　111 　年　　7 　　月　　20　　日
　　　　　　　　　民事第十二庭 
                      審判長法  官  陳秀貞
                            法  官　陳婷玉
                            法  官  毛彥程
正本係照原本作成。
如不服本裁定，應於收受送達後10日內向本院提出抗告狀，並應
繳納抗告費新臺幣１千元。
本件正本關於被隱蔽人之身分資料係依兒童及少年性剝削防制條
例第14條第2項之規定隱蔽之。
中　　華　　民　　國　　111 　年　　7 　　月　　20　　日
　　　　　　　　　　　　　　書記官  陳冠璇